【裁判字號】    97,台非,431
【裁判日期】    970924
【裁判案由】    違反毒品危害防制條例聲請定應執行刑
【裁判全文】
最高法院刑事判決              九十七年度台非字第四三一號
上訴人  最高法院檢察署檢察總長
被  告  甲○○
                之54號（在台灣雲林監獄執行）
上列上訴人因被告違反毒品危害防制條例聲請定應執行刑案件，
對於台灣苗栗地方法院中華民國九十七年四月十日第一審確定裁
定（九十七年度聲字第二五九號，聲請案號：台灣苗栗地方法院
檢察署九十七年度執聲字第一０九號），認為違背法令，提起非
常上訴，本院判決如下：
    主  文
原裁定撤銷。
檢察官之聲請駁回。
    理  由
非常上訴理由稱：「一、按非常上訴之判決，除依刑事訴訟法第
四百四十七條第一項第一款但書及第二項規定者外，其效力不及
於被告，刑事訴訟法第四百四十八條定有明文。查本件被告甲○
○因多次違反毒品危害防制條例案件，前經台灣苗栗地方法院於
民國九十六年十月十一日以九十六年度聲字第六五五號裁定應執
行有期徒刑一年八月確定。嗣該原裁定經最高法院於九十七年二
月二十七日，以九十七年度台非字第七七號判決原裁定關於違背
法令之部分撤銷。惟該原裁定尚非不利於被告，最高法院上開非
常上訴判決撤銷原裁定違背法令部分，依刑事訴訟法第四百四十
八條規定，其效力不及於被告，亦即原裁定仍有其實質效力。詎
原審一時不察，就上開原裁定經判決撤銷部分，復於九十七年四
月十日，以九十七年度聲字第二五九號裁定（即本案裁定）定應
執行有期徒刑二年四月確定。原審法院九十六年度聲字第六五五
號裁定既仍有實質效力，原審對同一案件復誤為本案裁定，自有
適用法則不當之違誤。二、案經確定，爰依刑事訴訟法第四百四
十一條、第四百四十三條提起非常上訴，以資糾正。」等語。
本院按非常上訴之判決，除依刑事訴訟法第四百四十七條第一項
第一款但書及第二項規定者外，其效力不及於被告，同法第四百
四十八條定有明文。查本件被告甲○○因多次違反毒品危害防制
條例案件，前經台灣苗栗地方法院於民國九十六年十月十一日以
九十六年度聲字第六五五號裁定應執行有期徒刑一年八月確定。
嗣該裁定經本院於九十七年二月二十七日，以九十七年度台非字
第七七號判決將其關於違背法令之部分撤銷，並說明該原裁定尚
非不利於被告，有該案卷可考，是本院上開非常上訴判決，依刑
事訴訟法第四百四十八條規定，效力不及於被告，亦即該原裁定
仍有其實質效力。詎檢察官誤再聲請重定執行刑，原審一時不察
，未駁回檢察官之聲請，復於同年四月十日，以九十七年度聲字
第二五九號裁定（即本案裁定）定應執行有期徒刑二年四月確定
，亦有各相關案卷可稽。原審法院九十六年度聲字第六五五號裁
定既仍有實質效力，原審對同一案件復誤為本案裁定，揆諸上揭
說明，即有適用法則不當之違背法令情形。案經確定，且於被告
不利，非常上訴意旨執以指摘，洵有理由，應由本院將原裁定撤
銷，改判如主文第二項所示，以資救濟。
據上論結，應依刑事訴訟法第四百四十七條第一項第一款，判決
如主文。
中    華    民    國  九十七  年    九    月  二十四  日
                      最高法院刑事第十一庭
                          審判長法官  花  滿  堂
                                法官  黃  正  興
                                法官  陳  東  誥
                                法官  林  錦  芳
                                法官  洪  昌  宏
      本件正本證明與原本無異
                                      書  記  官
中    華    民    國  九十七  年    十    月    一    日
                                                    Ｒ


司法院資訊處製作；財團法人民間司法改革基金會備份。
